臺灣板橋地方法院交通事件裁定　　　　94年度交聲字第1064號
異　議　人
即受處分人　甲○○
上列異議人即受處分人因違反道路交通管理處罰條例案件，不服
交通部公路總局臺北區監理所於民國九十四年七月五日所為之北
監自裁字裁四○－Ｃ00000000號、第四○－Ｃ0000
0000號裁決，聲明異議，本院裁定如下：
　　主　文
異議均駁回。
　　理　由
一、按汽車駕駛人，行經有燈光號誌管制之交岔路口闖紅燈者，
    處新臺幣（下同）一千八百元以上五千四百元以下罰鍰，併
    計違規點數三點；又汽車駕駛人，駕駛汽車有違反本條例之
    行為，經交通勤務警察或依法令執行交通稽查任務人員制止
    時，不聽制止或拒絕停車接受稽查而逃逸者，除按各該條規
    定處罰外，處三千元以上六千元以下罰鍰，併計違規點數一
    點；次按本條例關於車輛所有人之處罰，如應歸責於車輛駕
    駛人者，處罰車輛駕駛人。道路交通管理處罰條例第五十三
    條、第六十條第一項、第六十三條第一項第一款、第三款及
    第八十五條第二項分別定有明文。末按汽車駕駛人之行為有
    闖紅燈或不服指揮稽查而逃逸，當場不能或不宜攔截製單舉
    發者，得對汽車所有人逕行舉發處罰，且應記明車輛牌照號
    碼、車型等可資辨明之資料，查明汽車所有人姓名或名稱、
    住址後，製單舉發處罰之。道路交通管理處罰條例第七條之
    二亦有明文。是員警舉發時縱未及拍照採證，但其記明車輛
    牌照號碼、車型等可資辨明之資料，並查明車輛所有人姓名
    、住址後，即得製單對汽車所有人逕行舉發處罰。
二、異議人即受處分人甲○○所有車牌號碼ＨＸ－三一二八號自
    小客車，於民國九十四年四月二十四日下午五時四十八分許
    ，自臺北縣淡水鎮○○路行駛至新生街口左轉三民路時，該
    路口係有燈光號誌管制之交岔路口，且係亮紅燈之狀態，竟
    闖越紅燈而左轉，為在三民路口執勤之警員發現，經當場鳴
    笛示意攔停，詎受處分人拒絕停車接受稽查而逃逸，嗣經臺
    北縣政府警察局淡水分局警員乙○○註記車號並掣單對汽車
    所有人逕行舉發，受處分人於應到案日期前向原處分機關提
    出申訴，原處分機關函請舉發單位調查結果，仍認受處分人
    有上揭違規行為，原處分機關乃於九十四年七月五日，依道
    路交通管理處罰條例第五十三條（裁決書贅載第一項）、第
    六十條第一項、第八十五條第二項之規定，分別裁處罰鍰二
    千七百元及三千元，並各依同條例第六十三條第一項第一款
    、第三款（裁決書僅各略載第六十三條第一項）規定，併計
    違規點數三點、一點。
三、訊據異議人即受處分人甲○○矢口否認有何違反道路交通管
    理處罰條例之行為，辯稱：當天該時段，伊所有車輛並未行
    經淡水新生街，而是由關渡往八里方向行駛，復警方未提出
    任何證據，僅以車型、車號即逕行舉發，如違規成立，則警
    方只需透過警用電腦任意查詢民眾車型、車號或路上亂數記
    取車型、車號，即可舉發違規，對人權何來保障。再當天為
    星期日，三民街銜接淡水老街出口，人潮眾多，如有加速逃
    逸，對行人勢必造成危險，且逃逸不易，為何警方不當場立
    即追緝告發引導車輛離開人潮區，維護行人安全，實感矛盾
    。況車上乘客均非通緝犯且未見有警察攔查，如有警察攔查
    必立即停車，何需逃逸。又新生街與建設路相接，未與三民
    街相接，且該路段為直行方向，與員警描述事實不符，且回
    覆書函又將違規事實之紅燈違規左轉，由新生街左轉三民街
    方向更改為由中山路往沙崙方向，行經新生街與三民街路口
    左轉，亦未就新生街監視器攝影機影片相關事項回覆，令人
    難以信服。該員警對所屬管區街名、交通標誌、路段情形皆
    非清楚、明確，且未提出相關事證為事實認定，顯屬事實認
    定錯誤，請求予以撤銷處分云云。經查，上揭違規事實，業
    經證人即本件舉發警員乙○○於本院訊問時到庭結證稱：「
    （問：請說明舉發經過？）九十四年二月二十四日，我當時
    是任職淡水分局水碓派出所的警員，當時派出所所派的任務
    是執行下午四時至八時的道路交通崗勤務，當時是在新生街
    往三民路的中山路路口，因為那邊是多岔路口要管制新生街
    、重建街、中山路的汽車進入中正路。因此將交通椎擺設於
    建設街與三民街的路口，於下午五時五十分許發現一部紅色
    自小客車車牌號碼ＨＸ－三一二八號紅燈違規左轉，是從中
    山路行駛至新生街口紅燈左轉往三民路的方向。然後經警方
    鳴笛示意攔停，開車拒絕受檢，往中正路方向逃離。所以依
    規定進行舉發。」、「（問：當時你是否在路口？）對，當
    時執行職務中。」、「（問：當時你看到的違規車輛確實是
    ＨＸ－三一二八號之自小客車？）是的，確定。」、「（問
    ：何時舉發？）因為交通崗要到下午六時，我回去派出所以
    後馬上查詢警用電腦加以舉發。」、「（問：你看到違規車
    輛紅燈左轉逃逸之後，有無立刻記下他的車牌號碼？）有，
    我將車號記載在一本告發單夾子裡面的筆記本上。」、「（
    問：車號是否正確？車型顏色？）紅色、歐寶車。車號正確
    。」、「（問：提示舉發單上車色及車款記載如何得知？）
    當時發現違規車輛時，就是紅色歐寶自小客。我們進行舉發
    通常會在舉發單寫明車子的顏色及廠牌。」等語，又當庭畫
    製現場圖一張，並經證人乙○○說明其所畫圖示意義稱：「
    當時他行經的路線是從重建街左轉三民路，因為重建街是路
    旁的房屋都是寫重建街，我們設崗的位置是在畫叉的地方。
    異議人所駕駛的車輛一左轉就到我們的面前。然後我們攔停
    他沒有停下，就往中正路方向逃逸。」等語明確（參本院九
    十四年九月十四日訊問筆錄），有卷附現場相關位置圖一紙
    、筆錄可稽，是證人對當時所見該車之違規情形證述綦詳。
    而觀諸證人證述之舉發經過，自發覺異議人所有上開車輛有
    上述違規紅燈左轉情形，續鳴笛示意攔查，惟異議人拒檢逃
    逸，證人乙○○旋將車號記載於隨攜之告發單夾子裡之筆記
    本上，至執行完結交通崗勤務後隨即返所查詢警用電腦予以
    舉發，其過程連續不中斷，且符時序常理；復依證人所述上
    開車輛係一左轉即至證人面前，對照證人所畫值勤站崗相關
    位置圖，其此部分證述應非子虛。證人係受過正式專業訓練
    之警察人員，對於至其面前所見違規車輛之車號、顏色、廠
    牌、車型等資辨別該車特徵之相關資料，應較一般人民更能
    詳為注意，且證人於執行完交通崗勤務後返所復續踐行查證
    動作，認與檔存籍資料相符後始據以舉發，應可排除其誤記
    違規車輛資料之可能性，況證人即本件舉發警員乙○○與異
    議人間並無何身分利害業務關係，當無嫌隙，衡情應無甘冒
    偽證罪刑責風險而設詞構陷異議人之理。從而，既查無任何
    證據足資證明執勤員警有何捏造事實違法取締之不法情事，
    其之證詞又與事實無悖，自足採信。再衡之異議人自承當日
    確有駕車外出一事，且其車輛亦無失竊等情，即無其他事證
    可為確認上開違規車輛於舉發當時並不在違規地點之證明，
    是異議人所有上開車輛於上述時、地有違規紅燈左轉暨不服
    指揮稽查逃逸一事，已臻明確，應堪認定，異議人徒以上詞
    空言置辯，洵不足採。末查，異議人另執其全家人於社會上
    所處角色地位及熱心公益等優良事蹟，及請求調閱新生街監
    視器攝影機影片云云置辯，則或與本件違規行為有無認定無
    涉，或證人乙○○已於本院證述明確之事實，再異議人亦未
    舉出新生路口確有攝影設備或已經採證當日下午發生之違規
    情形等證據，本院無從調取閱覽，均附此敘明。
四、綜上，原處分機關據以援引首開規定，分別裁處異議人二千
    七百元罰鍰，併計違規點數三點及三千元罰鍰，併計違規點
    數一點，核無違誤，本件異議人之異議為無理由，應予駁回
    。
據上論斷，應依道路交通案件處理辦法第十九條，裁定如主文。
中　　華　　民　　國　　94　　年　　9 　　月　　26 　 日
　　　　　　　　    　臺灣板橋地方法院交通法庭
                              法　官　王綽光
以上正本證明與原本無異
如不服本裁定應於送達後5 日內向本院提出抗告狀
                               書記官 林貴卿
中　　華　　民　　國　　94　　年　　9 　　月　　27　　日
